臺灣板橋地方法院刑事判決　　　　　　　95年度訴字第3805號
公　訴　人　臺灣板橋地方法院檢察署檢察官
被　　　告　甲○○
　　　　　　　　　　（現另案於臺灣臺北監獄臺北分監執行）
上列被告因違反毒品危害防制條例案件，經檢察官提起公訴（95
年度毒偵字第5984號、95年度毒偵字第7170號），被告於本院準
備程序進行中就被訴事實為有罪之陳述，經本院合議庭裁定進行
簡式審判程序，判決如下：
    主  文
甲○○施用第一級毒品，累犯，處有期徒刑柒月；扣案之海洛因
（合計驗餘淨重肆點零肆公克），沒收銷燬之；扣案包裝上開海
洛因之外包裝袋肆個、分裝袋伍個，均沒收之。又施用第二級毒
品，累犯，處有期徒刑參月；扣案之甲基安非他命（合計驗餘淨
重拾點捌捌陸公克），沒收銷燬之；扣案包裝上開甲基安非他命
之外包裝袋拾貳個、同前之分裝袋伍個、玻璃球吸食器壹個，均
沒收之。又持有第一級毒品，累犯，處拘役參拾日，如易科罰金
，以新臺幣壹仟元折算壹日；扣案之海洛因（驗餘淨重零點柒貳
公克），沒收銷燬之。有期徒刑部分應執行有期徒刑玖月；扣案
之海洛因（合計驗餘淨重肆點零肆公克）、甲基安非他命（合計
驗餘淨重拾點捌捌陸公克），均沒收銷燬之；扣案包裝上開海洛
因之外包裝袋肆個、分裝袋伍個、包裝上開甲基安非他命之外包
裝袋拾貳個、玻璃球吸食器壹個，均沒收之。
    事  實
一、甲○○前因施用第二級毒品案件，經本院以89年度毒聲字第
    6576號裁定令入戒治處所施以強制戒治，後經本院以90年度
    毒聲字第3604號裁定停止戒治，所餘戒治期間付保護管束，
    於民國90年9 月19日停止戒治出所，交付保護管束至90年12
    月27日期滿未經撤銷而以已執行完畢論，同時經檢察官提起
    公訴，並經本院以90年度板簡字第221 號判處有期徒刑6 月
    確定；復因施用第二級毒品案件，經本院以91年度毒聲字第
    2739號裁定令入戒治處所施以強制戒治，後經本院以92年度
    毒聲字第1412號裁定停止戒治，所餘戒治期間付保護管束，
    於92年6 月6 日停止戒治出所，交付保護管束至92年9 月9
    日期滿未經撤銷而以已執行完畢論，同時經檢察官提起公訴
    ，並經本院以91年度易字第2721號判處有期徒刑6 月確定，
    上開2 罪接續執行，於93年1 月8 日縮刑期滿執行完畢。再
    因施用第二級毒品案件，經本院以94年度易字第248 號判處
    有刑徒刑6 月確定，甫於95年3 月7 日縮刑期滿執行完畢。
    詎猶不思悛悔，復基於施用第一級毒品海洛因之犯意，於上
    開強制戒治執行完畢後5 年內之95年8 月18日晚間7 時許，
    在其位於臺北縣板橋市○○路○ 段93號3 樓之住處內，以將
    第一級毒品海洛因摻入香菸吸食之方式，施用第一級毒品海
    洛因1 次；另基於施用第二級毒品甲基安非他命之犯意，於
    95 年8月18日晚間7 時許及同年10月18日晚間9 時許為警採
    尿前回溯96小時內某時，在上址住處及不詳處所，以將第二
    級毒品甲基安非他命置於吸食器內點火燒烤產生煙霧吸食之
    方式，施用第二級毒品甲基安非他命2 次。又明知海洛因係
    毒品危害防制條例所列管之第一級毒品，不得非法持有，竟
    另行起意，於95年10月18日晚間8 時許，在臺北縣板橋市○
    ○路○ 段290 號前，非法持有第一級毒品海洛因1 包（驗餘
    淨重0.72公克）。嗣於95年8 月21日下午2 時55分許，為警
    在臺北縣板橋市○○路○ 段310 號前第一次查獲，並扣得第
    一級毒品海洛因4 包（合計驗餘淨重4.04公克）、第二級毒
    品甲基安非他命12包（合計驗餘淨重10.886公克）、分裝袋
    5 個，再經甲○○帶同警方前往上址住處搜索，復扣得玻璃
    球吸食器1 個；於95年10月18日晚間8 時許，為警在臺北縣
    板橋市○○路○ 段290 號前第二次查獲，並扣得第一級毒品
    海洛因1 包（驗餘淨重0.72公克）
二、案經臺北縣政府警察局海山分局報請臺灣板橋地方法院檢察
    署檢察官偵查起訴。本院於審理程序進行中，被告就被訴事
    實為有罪之陳述，經告知被告簡式審判程序之旨，並聽取當
    事人之意見後，裁定進行簡式審判程序。
    理  由
一、上揭犯罪事實，業經被告甲○○於本院審理中坦承不諱，並
    有海洛因4 包（合計驗餘淨重4.04公克）、分裝袋5 個、甲
    基安非他命12包（合計驗餘淨重10.886公克）、玻璃球吸食
    器1 個、海洛因1 包（驗餘淨重0.72公克）扣案可資佐證；
    而被告經警於95年8 月21日採集其尿液檢體送驗結果，呈甲
    基安非他命陽性反應（按海洛因經注射或吸入人體後，約百
    分之80於24小時內自尿中排出，一般而言，尿液中能否驗出
    嗎啡陽性反應與其投與量、投與途徑、採尿時間、個人體質
    及檢測方法之靈敏度有關，國外曾有文獻報導注射6 毫克之
    海洛因鹽酸鹽，其代謝物嗎啡之平均可檢出時限約為26小時
    ，業經行政院衛生署藥物食品檢驗局81年9 月8 日藥檢壹字
    第8114885 號函述綦詳，是因被告施用第一級毒品海洛因之
    時間已超過檢驗之26小時時限，故尿液中無法檢出海洛因成
    分）一情，有臺北縣政府警察局海山分局毒品危害防制條例
    被移送者姓名暨代碼對照表、臺灣檢驗科技股份有限公司95
    年9 月6 日報告編號CH/2006/81158 號濫用藥物尿液檢驗報
    告各1 紙附卷可稽，後經警於95年8 月21日採集其尿液檢體
    送驗結果，呈甲基安非他命陽性反應一情，亦有臺北縣政府
    警察局海山分局毒品危害防制條例被移送者姓名暨代碼對照
    表、臺灣檢驗科技股份有限公司95年11月1 日報告編號CH/2
    006/A0792 號濫用藥物尿液檢驗報告各1 紙附卷可參；另警
    方於95年8 月21日查獲之白色粉末4 包及於95年10月18日查
    獲之白色粉末1 包，經送請法務部調查局鑑定結果，均含第
    一級毒品海洛因成分，4 包部分之合計驗餘淨重為4.04公克
    、1 包部分之驗餘淨重為0.72公克，亦有法務部調查局95年
    12月17日調科壹字第09523048260 號鑑定書、95年11月19日
    調科壹字第09523038420 號鑑定書各1 紙在卷足參；扣案之
    白色晶體12包，經送請臺灣檢驗科技股份有限公司檢驗結果
    ，均呈第二級毒品甲基安非他命陽性反應，毛重12.086公克
    ，淨重10.9公克，因鑑驗使用0.014 公克，亦有臺灣檢驗科
    技股份有限公司95年9 月8 日報告編號CH/2006/81377 號濫
    用藥物檢驗報告、刑事案件證物採驗紀錄表各1 紙附卷可佐
    ，足認被告之自白與事實相符，洵堪採為認定事實之依據。
    事證明確，被告犯行已堪認定。此外，被告前因施用第二級
    毒品案件，經本院以89年度毒聲字第6576號裁定令入戒治處
    所施以強制戒治，後經本院以90年度毒聲字第3604號裁定停
    止戒治，所餘戒治期間付保護管束，於90年9 月19日停止戒
    治出所，交付保護管束至90年12月27日期滿未經撤銷而以已
    執行完畢論，再因施用第二級毒品案件，經本院以91年度毒
    聲字第2739號裁定令入戒治處所施以強制戒治，後經本院以
    92年度毒聲字第1412號裁定停止戒治，所餘戒治期間付保護
    管束，於92年6 月6 日停止戒治出所，交付保護管束至92年
    9 月9 日期滿未經撤銷而以已執行完畢論等情，復有臺灣高
    等法院被告前案紀錄表1 份在卷可考，被告於強制戒治執行
    完畢釋放後，5 年內再犯本件施用毒品犯行，應依法論科。
二、核被告甲○○所為，係犯毒品危害防制條例第10條第1 項之
    施用第一級毒品罪、同條例第10條第2 項之施用第二級毒品
    罪及同條例第11條第1 項之持有第一級毒品罪。其施用第一
    級毒品海洛因前後持有第一級毒品海洛因之低度行為，及施
    用第二級毒品甲基安非他命前後持有第二級毒品甲基安非他
    命之低度行為，應分別為施用之高度行為所吸收，均不另論
    罪。又施用毒品具有成癮性，因此必然是反覆為之，且施用
    行為本身即有反覆為之的性質，故被告2 次施用第二級毒品
    甲基安非他命之犯行，在法律評價上應屬於包括一罪之集合
    犯。又被告所犯前開施用第一、二級毒品及持有第一級毒品
    罪3 罪間，犯意各別，罪名互殊，應予分論併罰。又被告前
    因施用第二級毒品案件，經本院以90年度板簡字第221 號判
    處有期徒刑6 月確定，再因施用第二級毒品案件，經本院以
    91年度易字第2721號判處有期徒刑6 月確定，上開2 罪接續
    執行，於93年1 月8 日縮刑期滿執行完畢，復因施用第二級
    毒品案件，經本院以94年度易字第248 號判處有刑徒刑6 月
    確定，於95年3 月7 日縮刑期滿執行完畢等情，有臺灣高等
    法院被告前案紀錄表1 份在卷可憑，其受有期徒刑之執行完
    畢後，5 年以內故意再犯本件有期徒刑以上之施用第一、二
    級毒品罪及持有第一級毒品罪，為累犯，應各依刑法第47條
    第1 項之規定加重其刑。爰審酌被告前已因施用毒品案件經
    送觀察、勒戒及強制戒治，並經法院多次判刑在案，有臺灣
    高等法院被告前案紀錄表1 份附卷可佐，仍不能戒除毒癮，
    再次漠視法令禁制而犯本罪，顯見其戒除毒癮之意志薄弱，
    惟念其犯後坦承犯行，態度尚佳，且施用毒品所生危害，實
    以自戕身心健康為主，對於他人生命、身體、財產等法益，
    尚無明顯而重大之實害，且其持有第一級毒品海洛因之數量
    尚微等一切情狀，分別量處如主文所示之刑，並就拘役刑部
    分諭知易科罰金之折算標準，就有期徒刑部分定其應執行刑
    ，以示懲儆。又扣案之海洛因4 包（合計驗餘淨重4.04公克
    ）、甲基安非他命12包（合計驗餘淨重10.886公克）、海洛
    因1 包（驗餘淨重0.72公克），分屬查獲之第一、二級毒品
    ，不問屬於犯人與否，均應依毒品危害防制條例第18條第1
    項前段併予宣告沒收銷燬之；至鑑驗耗損之海洛因、甲基安
    非他命，既已滅失，自無庸再予宣告沒收銷燬。而包裝95年
    8 月21日扣案海洛因之外包裝袋4 個，係被告所有，供本件
    施用第一級毒品犯罪所用之物，扣案包裝上開甲基安非他命
    之外包裝袋12個、玻璃球吸食器1 個，均係被告所有，供本
    件施用第二級毒品犯罪所用之物，扣案之分裝袋5 個，係被
    告所有，供本件施用第一、二級毒品犯罪所用或預備之物，
    業經被告供承在卷，爰均依刑法第38條第1 項第2 款規定併
    予宣告沒收之。至包裝95年10月18日扣案海洛因之外包裝袋
    1 個，非屬被告所有，又非違禁物，自無庸併予宣告沒收，
    附此敘明。
據上論斷，應依刑事訴訟法第273 條之1 第1 項、第299 條第1
項前段，毒品危害防制條例第10條第1 項、第2 項、第11條第1
項、第18條第1 項前段，刑法第11條、第47條第1 項、第41條第
1 項前段、第51條第5 款、第38條第1 項第2 款，判決如主文。
本案經檢察官黃怡華到庭執行職務。
中　　華　　民　　國　   96   　年　 1 　月　  23  　日
                   刑事第十六庭  審判長法　官  白光華
                                       法  官  楊志雄
                                       法  官  曾淑娟
以上正本證明與原本無異
如不服本判決，得自收受送達之日起10日內向本院提出上訴狀，
上訴於本院第二審合議庭（須附繕本）。
                                    書記官    郭宇修
中　　華　　民　　國　　96　　年　　1 　　月　　24　　日
附錄本案論罪科刑法條：
毒品危害防制條例第10條
施用第一級毒品者，處 6 月以上 5 年以下有期徒刑。
施用第二級毒品者，處 3 年以下有期徒刑。
毒品危害防制條例第11條
持有第一級毒品者，處3 年以下有期徒刑、拘役或新臺幣5 萬元
以下罰金。
持有第二級毒品者，處2 年以下有期徒刑、拘役或新臺幣3 萬元
以下罰金。
持有專供製造或施用第一、二級毒品之器具者，處1 年以下有期
徒刑、拘役或新臺幣1 萬元以下罰金。
持有毒品達一定數量者，加重其刑至二分之一，其標準由行政院
定之。
